###Ortegon Johan 
###Ricardo Riscanevo
####Ejercicio 8

```{r}
#install.packages("BB")
library(pracma)
library(Matrix)
library(BB)
```

Parte 1 del ejercicio: Demostrar $T=(-D^{-1}U)(I+LD^{-1})^{-1}$

Elementos notacionales


L = Matriz triangular inferior en la diagonal principal y los otros elementos iguales a la matriz A

D = Matriz diagonal con elementos iguales a los elementos de la matriz diagonal principal de A 

U = Matriz triangular superior con ceros en la diagonal principal y los otros elementos y iguales a A

E = Error de truncamiento

Si $AX = B$

$A$ = matriz que se puede re-escribir como: $A = L+D+U$

Entonces -> $(L+D+U)X = B$

Aplicando distributiva -> $XL + XD + XU = B$

Despejando -> $XD = B - XU - XL$

Dividiendo la expresion por $D$ -> $XDD^{-1}=BD^{-1}-XUD^{-1}-XLD^{-1}$

Gauss es iterativo -> $X^{K+1} = BD^{-1}-X^{k+1}LD^{-1}-X^{k}UD^{-1}$

$\textbf{Teniendo presente}$: $E^{k} = X-X^{k}$ y $E^{k+1} = X - X^{k}$

Desde $X=G(X)$(sistema recurrente como el punto fijo X = G(X)): $X = C+TX$

Donde $C$ es un vector y $T$ la matriz de transicion

Con la forma iterativa -> $X^{k+1} = C+TX^{k}$ 

Obteniendo el error de truncamiento -> $X-X^{k} = C+T(X-X^{k})$

Dadas las defincion de error -> $E^{k+1}=TE^{K}$ (Defincion de convergencia)

Despejado T -> $T = E^{k+1}/E^{K}$

$\textbf{Continuando con}$: $X^{K+1} = BD^{-1}-X^{k+1}LD^{-1}-X^{k}UD^{-1}$

Aplicando deficion de convergencia -> $X-X^{k+1}=-D^{-1}L(X-X^{k+1})-D^{-1}U(X-X^{k+1})$

Reemplazando por $E^{k+1}$ -> $E^{k+1} = -D^{-1}LE^{k+1}-D^{-1}E^{k}$

$E^{k+1}(I+D^{-1}L) = -D^{-1}UE^{k}$

$E^{k+1} =(I+D^{-1}L)^{-1}(D^{-1}U)E^{k}$
                              
$E^{k+1}/E^{k} =(I+D^{-1}L)^{-1}(D^{-1}U)$ -> $T=(I+D^{-1}L)^{-1}(D^{-1}U)$

##Pruebas: 

```{r}
A = matrix(c(-8.1, -7, 6.123, -2, -1, 4,
-3, -1, 0, -1, -5, 0.6,
-1, 0.33, 6, 1/2), nrow=4, byrow=TRUE)
A
N <- 3
A <- Diag(rep(3,N)) + Diag(rep(-2, N-1), k=-1) + Diag(rep(-1, N-1), k=1)
x0 <- rep(0, N)
b = c(4,5,6)
itersolve(A, b, tol=1e-9 , method = "Gauss-Seidel")
D = diag(A) * diag(nrow=N)
luA = expand(lu(A))
L = luA$L
U = luA$U
#Matriz de transición
T = (-(D^-1)*U)*(diag(nrow=N) + (D^-1*L)^-1)
T
```



